臺灣臺北地方法院刑事判決　　　　　　 94年度簡上字第166號
上　訴　人　臺灣臺北地方法院檢察署檢察官
被　　　告　乙○○
上列上訴人因被告乙○○竊盜案件，不服本院九十四年度簡字第
一七０八號中華民國九十四年八月十九日第一審簡易判決（聲請
簡易判決處刑案號：臺灣臺北地方法院檢察署九十四年度速偵字
第三四七號），提起上訴，及移送併辦（臺灣板橋地方法院檢察
署九十四年度偵字第一三七六五號），本院自為第一審判決如下
：
    主  文
原判決撤銷。
乙○○連續竊盜，累犯，處有期徒刑柒月。扣案塑膠袋壹個沒收
。
    事  實
一、乙○○前於民國九十三年間因竊盜案件經臺灣板橋地方法院
    以九十三年度簡字第一二號判決有期徒刑三月確定，甫於九
    十三年十一月二十五日縮短刑期執行完畢。詎仍不知悔改，
    另基於為自己不法所有之概括犯意，自九十四年七月二十四
    日起至同年八月十三日止，先於九十四年七月二十四日如附
    表編號一至五號所示時間，前往附表編號一至五號所示之地
    點，趁店員丁○○、丙○○、許月捐、戊○○、甲○○等人
    不注意之際，徒手竊取附表編號一至五號所示財物，得手後
    供自己使用，嗣於同日晚間八時許，在臺北市中正區○○○
    路○段一一０號玫瑰唱片行，為警當場查獲。乙○○又承前
    不法所有之概括犯意，於同年八月十三日凌晨零時五十分許
    ，持其所有塑膠袋一個，前往附表編號六所示之百視達錄影
    帶店內，趁店員蔡政賢、蔡忠鍇不注意之際，徒手竊取附表
    編號六所示ＤＶＤ二片，並將防盜標籤撕下後，裝入手持之
    塑膠袋內，以掩飾其竊盜犯行，得手後欲離開該店時，為蔡
    忠鍇發現而追出，並當場報警查獲。
二、案經臺北市政府警察局中正第二分局報告臺灣臺北地方法院
    檢察署檢察官偵查後聲請簡易判決處刑，及移送併辦。
    理  由
一、訊據被告乙○○對於在附表所示時間、地點連續趁丁○○等
    各商店店員不注意之際，竊取如附表所示之財物，得手後供
    己使用等情均坦承不諱，核與證人即被害人丁○○、丙○○
    、許月捐、戊○○、甲○○、蔡政賢、蔡忠鍇等人於警詢中
    所為指訴相符，並有遭竊物品照片八張、贓物認領保管單六
    紙、監視器翻拍照片十二張等在卷可稽，均足佐被告前開出
    於任意性之自白與事實相符，可採為認定事實之證據。本件
    事證明確，被告犯行已堪認定，應依法論科。
二、核被告所為係犯刑法第三百二十條第一項竊盜罪。其前後數
    次竊盜行為，時間緊接，觸犯構成要件相同之罪名，顯係基
    於概括犯意為之，為連續犯，依刑法第五十六條規定，加重
    其刑。被告於附表編號六所示時間、地點竊取該財物部分竊
    盜犯行（即移送併辦部分），雖未據檢察官起訴，然與起訴
    後經本院認定有罪部分，有連續犯之裁判上一罪關係，基於
    審判不可分之原則，本院自得併予審酌。又被告前於九十三
    年間因竊盜案件經臺灣板橋地方法院以九十三年度簡字第一
    二號判決有期徒刑三月確定，甫於九十三年十一月二十五日
    縮短刑期執行完畢，有臺灣高等法院被告前案紀錄表可稽，
    五年內再犯本件有期徒刑以上之罪，為累犯，依刑法第四十
    七條規定遞加重其刑。原審以被告基於為自己不法所有之概
    括犯意，連續於附表編號一至五號所示時間、地點，竊取附
    表編號一至五號所示財物而犯刑法第三百二十條第一項連續
    竊盜犯行之事證明確，據以論罪科刑，固非無見，惟被告於
    附表編號六號所示時間、地點之竊盜犯行與原審前揭認定之
    犯罪事實，具有連續犯之裁判上一罪關係，原審未及審酌，
    尚有未洽，檢察官上訴意旨指摘原判決認事用法未當，為有
    理由，應由本院合議庭將原判決撤銷，改依通常程序自為第
    一審判決。爰審酌被告前有多次竊盜犯行經判決確定、執行
    ，有臺灣高等法院被告前案紀錄表為憑，素行非佳，此次再
    犯本件連續多次竊盜犯行，顯見前開論罪科刑並未使其知所
    警惕，惟犯罪後已坦承犯行，與其竊取財物之價值尚屬輕微
    ，然未與被害人達成和解等一切情狀，量處如主文所示之刑
    。扣案塑膠袋一個為被告所有，供其犯本罪所用之物，業據
    其供承在卷，應依刑法第三十八條第一項第二款規定併予宣
    告沒收。
據上論斷，應依刑事訴訟法第四百五十五條之一第一項、第三項
、第三百六十九條第一項前段、第三百六十四條、第四百五十一
條之一第四項但書第一款、第二百九十九條第一項前段，刑法第
第五十六條、第三百二十條第一項、第四十七條、第三十八條第
一項第二款，罰金罰鍰提高標準條例第一條前段，判決如主文。
本案經檢察官張書華到庭執行職務
中　　華　　民　　國　　94　　年　　10　　月　　26　　日
　　　　　　　　　刑事第四庭    審判長法　官　劉慧芬
                                      法　官  李桂英
                                      法　官  黎惠萍
上正本證明與原本無異。
如不服本判決，應於判決送達後10日內向本院提出上訴狀（應抄
附繕本）。告訴人或被害人如對於本判決不服者，應具備理由請
求檢察官上訴，其上訴期間之計算係以檢察官收受判決正本之日
期為準。
                                      書記官  楊麗娟
中　　華　　民　　國　　94　　年　　10　　月　　26　　日
附錄本案論罪科刑法條全文
刑法第三百二十條第一項
中華民國刑法第三百二十條
(普通竊盜罪、竊佔罪)
意圖為自己或第三人不法之所有，而竊取他人之動產者，為竊盜
罪，處五年以下有期徒刑、拘役或五百元以下罰金。
意圖為自己或第三人不法之利益，而竊佔他人之不動產者，依前
項之規定處斷。
前二項之未遂犯罰之。
附表：
┌──┬───────┬───────┬───────┐
│編號│犯罪時間　　  │ 犯罪地點　   │失竊財物　　  │
├──┼───────┼───────┼───────┤
│一  │九十四年七月二│臺北市大安區師│PC Shopper雜誌│
│    │十四日晚間六時│大路八十七號統│、CALL流行通訊│
│    │              │一超商        │雜誌各一本（價│
│    │              │              │值新臺幣【下同│
│    │              │              │】二百六十八元│
│    │              │              │）            │
├──┼───────┼───────┼───────┤
│二  │同日晚間六時三│臺北市大安區師│舒適牌刮鬍刀一│
│    │十分          │大路三十九巷六│組、四開四插分│
│    │              │號一樓金興發生│接器一個（總價│
│    │              │活館          │值五百零八元）│
├──┼───────┼───────┼───────┤
│三  │同日晚間七時  │臺北市大安區師│巫啟賢CD唱片一│
│    │              │大路一二九號頂│組（價值一百八│
│    │              │好超市        │十八元）      │
├──┼───────┼───────┼───────┤
│四  │同日七時三十分│臺北市中正區羅│太陽眼鏡三支（│
│    │              │斯福路四段八十│總價值一萬七千│
│    │              │八之一號仁愛眼│八百元）      │
│    │              │鏡行          │              │
├──┼───────┼───────┼───────┤
│五  │同日晚間八時  │臺北市中正區羅│CD唱片四片（總│
│    │              │斯福路四段一一│價值一千五百七│
│    │              │０號玫瑰唱片行│十二元）      │
├──┼───────┼───────┼───────┤
│六  │同年八月十三日│臺北縣永和市中│「深藏不露」、│
│    │凌晨零時五十分│正路一八三號百│「恐怖叛徒」DV│
│    │              │事達錄影帶店  │D二片（總價值 │
│    │              │              │三百九十八元  │
│    │              │              │）            │
└──┴───────┴───────┴───────┘
